【裁判字號】    97,上訴,1183
【裁判日期】    971223
【裁判案由】    違反森林法等
【裁判全文】
臺灣高等法院臺南分院刑事判決        97年度上訴字第1183號
上  訴  人
即  被  告  丙○○
選任辯護人  郭俊廷  律師
上列上訴人因違反森林法等案件，不服臺灣雲林地方法院97年度
訴字第5號中華民國97年9月23日第一審判決（起訴案號：臺灣雲
林地方法院檢察署96年度偵字第6522號），提起上訴，本院判決
如下：
    主  文
上訴駁回。
    事  實
一、丙○○與甲○○（另案由檢察官偵查中）共同基於意圖為自
    己不法所有之犯意聯絡，於民國96年12月15日下午4時許，
    結夥2人且為搬運贓物，分別由丙○○駕駛其所有之車牌號
    碼RF-2131號自用小客車，及由甲○○駕駛丙○○所有而登
    記在其兄乙○○名義之車牌號碼1432-LJ號自用小貨車，並
    攜帶甲○○所有對人之生命、身體安全構成威脅，客觀上具
    危險性之電鋸、鏟子、鋤頭各1支、鐮刀2支（起訴書誤載為
    1支）及升降滑鐵輪1組、鋼索1條、探照燈1組，前往中華民
    國所有經雲林縣政府委由雲林縣古坑鄉石壁社區發展協會（
    下稱石壁社區發展協會）管理之坐落雲林縣古坑鄉○○段1-
    4地號國有林地內，未經主管機關許可，持上開電鋸等工具
    鋸斷經查定價值新臺幣（下同）22,874元屬森林主產物之牛
    樟木樹頭共約957公斤而竊取之。得手後，將之搬放置於上
    開自用小客車及自用小貨車上欲載運離去。嗣為警於同日18
    時許，為據報在上開地點查獲丙○○，甲○○則趁隙逃逸，
    並分別在丙○○駕駛之車牌號碼RF-2131號自用小客車內扣
    得電鋸1支及牛樟木樹頭（含幼葉）1顆；另在甲○○駕駛之
    車牌號碼1432-LJ號自用小貨車上扣得鏟子、鋤頭各1支、鐮
    刀2支及升降滑鐵輪1組、鋼索1條、探照燈1組及枯牛樟木樹
    頭，始查悉上情。
二、案經雲林縣警察局斗南分局報請臺灣雲林地方法院檢察署檢
    察官偵查起訴。
    理  由
壹、程序部分：
一、按被告以外之人於審判外之陳述雖不符刑事訴訟法第159條
    之1至之4等4條之規定，而經當事人於審判程序同意作為證
    據，法院審酌該言詞陳述或書面陳述作成時之情況，認為適
    當者，亦得為證據。當事人、代理人或辯護人於法院調查證
    據時，知有第一百五十九條第一項不得為證據之情形，而未
    於言詞辯論終結前聲明異議，視為有前項之同意，刑事訴訟
    法第159條之5定有明文。又除顯有不可信之情況外，公務員
    職務上製作之紀錄文書、證明文書或從事業務之人於業務上
    或通常業務過程所須製作之紀錄文書、證明文書亦得為證據
    ，刑事訴訟法第159條之4第1、2款亦定有明文。
二、經查，被告及檢察官就本院所引用卷內被告以外之人於審判
    外之陳述，於審判程序均同意作為證據（見原審卷第17頁、
    本院97年11月10日準備程序筆錄）；被告辯護人於97年11月
    6日具狀表示本案全部之供述證據及書證、物證均不爭執其
    證據能力（見本院卷第29頁背面）。是告訴代理人丁○○及
    證人乙○○於警詢之陳述，本院審酌證人於審判外之陳述及
    該傳聞證據資料作成時之情況，核無違法取證或其他瑕疵，
    且為證明本件犯罪事實所必要之重要關係事項，認為以之作
    為證據為適當，既經當事人於審判程序同意作為證據，經審
    酌該言詞陳述作成時之情況，本院認為適當，揆諸上述規定
    自得為證據。
三、又(一)雲林縣警察局斗南分局搜索、扣押筆錄暨扣押物品目錄
    表；(二)斗南分局查獲盜採牛樟木照片；(三)贓物認領保管單；
    (四)雲林縣政府96年8月27日府財產字第0969200685號將坐落
    雲林縣古坑鄉○○段1-4地號委託雲林縣古坑鄉石壁社區發
    展協會函；(五)中華電信資料查詢【查詢電話：0000000000】
    於96年12月14日及15日通聯紀錄；(六)雲林縣政府97年1月25
    日府農林字第0970002386號函暨檢附土地登記謄本【雲林縣
    古坑鄉○○段1-4地號】，【說明：雲林縣古坑鄉○○段1-4
    地號非屬國有林、亦非為保安林。】；(七)雲林縣政府97年8
    月5日府農林字第0970083900號函暨檢附本案之被害價格查
    定書；(八)遠傳電信股份有限公司97年12月4日遠傳企營字第
    09711105427號函檢附0000000000號行動電話用戶姓名。上
    開或為公務員職務上製作之紀錄文書、證明文書或為從事業
    務之人於業務上或通常業務過程所須製作之紀錄文書、證明
    文書，查無顯不可信之情事，且被告及其辯護人均同意列為
    證據，徵之上揭規定，自有證據能力。
貳、實體部分：
一、訊據上訴人即被告丙○○固不否認其於上開時、地遭警查獲
    ，並在其所駕駛之車牌號碼RF-2131號自用小客車內扣得電
    鋸1支及牛樟木樹頭（含幼葉）1顆；另在甲○○所駕駛其所
    有而登記在其兄乙○○之車牌號碼1432-LJ號自用小貨車上
    扣得鏟子、鋤頭各1支、鐮刀2支及升降滑鐵輪1組、鋼索1條
    、探照燈1組及枯牛樟木樹頭之事實，惟矢口否認有何與甲○○共同竊取森林主產物之犯行，辯稱：96年12月15日上午
    11時17分許（在原審及上訴理由狀均稱當日下午2時許），
    甲○○撥打電話給我太太，要我幫他送便當上山，我就將我
    太太準備的便當送到案發地點交給甲○○，甲○○順便拿了
    1顆牛樟木樹苗給我，表示我可以帶到山上栽種，我雖然知
    道他在搬牛樟樹頭，但從頭到尾我都沒有參與云云。辯護人
    辯稱：告訴代理人丁○○及到場處理之警員陳宗田到現場時
    ，牛樟木樹頭已放在車上，並無目睹何人盜鋸樟樹，自不能
    證明被告盜取樟樹，何況若被告與甲○○共同盜取本案之牛
    樟木，自會利益均分，豈可能被告之車上僅分到一棵牛樟木
    樹頭云云。
二、經查：
(一)扣案之枯牛樟木樹頭共約957公斤，係生長於雲林縣古坑鄉
    ○○段1-4地號國有林地，由中華民國委託雲林縣政府轉交
    雲林縣古坑鄉石壁社區發展協會管理，並為森林之主產物等
    情，業據被告所自承，核與證人石壁社區發展協會理事長丁○○於警詢中證述（見警局卷第10頁）之情節相符，並有雲
    林縣警察局斗南分局搜索、扣押筆錄暨扣押物品目錄表（見
    警局卷第15-19頁）、雲林縣政府96年8月27日府財產字第09
    6200685號函（見警局卷第26頁）、97年1月25日府農林字第
    0970002386號函暨所附土地登記謄本1份（見警局卷第28-34
    頁）、贓物認領保管單1紙及現場8幀在卷可憑（見警局卷第
    21-25頁)，而查獲之牛樟木樹頭等經查定之價格為22,874元
    ，亦有雲林縣政府97年8月5日府農林字第0970083900號函暨
    檢附本案之被害價格查定書一份在卷可佐（見原審卷第100
    、101頁），此部分事實應堪認定。
(二)證人即在場查獲之警員陳宗田於原審證稱：當時有巡守隊員
    上山挖冬筍，約下午4時許回家時，看到路邊有2部車子，其
    中1部貨車上有帆布蓋著，牛樟味道很重，前面則停有另外1
    部自用小客車，被告有開車出來路口與巡守隊員聊天後又再
    進入裡面，因為巡守隊員知悉該處是國有林地，乃撥打電話
    報警，我們據報後，偕同義警及民防人員一同上山，到現場
    只有被告1人在場，我請被告打開車子後車箱，看到裡面有
    牛樟樹頭、鋸板及鋸齒，後座則有1個電鋸頭，貨車本身已
    有堆放枯牛樟樹頭，還有貨車前方不到10公尺的地方，有一
    堆牛樟木在路邊，又在前進不到15公尺的地方，山壁下來的
    地方，另又有一堆牛樟木等語（見原審卷第75頁背面、第76
    頁、第78頁）；核與證人丁○○於警詢中證稱：有關其會同
    警方在雲林縣古坑鄉○○段1-4號國有林地，當場查獲時，
    被告係在車牌號碼RF-2131號自用小客車內，車上放有1顆牛
    樟樹頭及電鋸1支，牛樟樹頭之樹幹上有牛樟幼苗，前方另
    停放1部車牌號碼1423-LJ號自用小貨車，車上有枯牛樟木
    363公斤及鏟子、鋤頭、鐮刀及升降滑鐵輪、鋼索、探照燈
    ，貨車前方15公尺處則有一堆枯牛樟木約594公斤，警方所
    查獲之牛樟木為雲林縣政府所有，但於96年8月27日以府財
    產字第0969200685號函請託雲林縣古坑鄉石壁社區發展協會
    管理等語（見警局卷第10頁），大致相符。而被告與證人陳
    宗田、沈守發互不相識，且證人亦非失竊物品之所有人，其
    2人並無誣指被告之動機；再者，證人陳宗田、丁○○上開
    證述有關如何在被告及甲○○所駕駛之車輛上查獲扣案物之
    情節一致，益證其等證詞之可信度。復參酌被告於原審亦供
    承：我從頭到尾都知道甲○○在搬牛樟樹頭，也確實有1個
    電鋸及牛樟樹頭在我車上，是甲○○叫我載回去，我承認是
    犯法的，我是知道甲○○要做犯法的事，我知道我怎麼講我
    都脫不了關係等語（見原審卷第16頁、第75頁）。據此，被
    告在案發現場停留約2至3小時之久，又明確知悉甲○○係在
    竊取國有牛樟樹，亦參與將牛樟樹頭及犯案工具即電鋸搬放
    置於其所駕駛之前開自用小客車上，及枯牛樟木樹頭及犯案
    工具鏟子、鋤頭、鐮刀、升降滑鐵輪、鋼索、探照燈放置於
    雖登記在其兄乙○○名義而實際係其所有，而由甲○○駕駛
    之車牌號碼1432-LJ號自用小貨車上，顯見其與甲○○確有
    竊盜之犯意聯絡及行為分擔甚明。
(三)至被告於原審辯稱：當日下午2時許，甲○○撥打電話給我
    太太，要我幫他送便當上山，我就將我太太準備的便當送到
    案發地點交給甲○○，甲○○順便拿了1顆牛樟木樹苗給我
    ，表示我可以帶到山上種植云云。惟查：
  (一)自被告位於南投縣中寮鄉○○村○○路350號住處駕車前往
    本案發生地點之雲林縣古坑鄉○○段1-4地號國有林，約有
    70餘公里，需1個半小時至2小時等情，業據被告及證人謝采
    縈於原審分別供述及證述明確（見原審卷第75頁、第144頁
    反面），被告復於本院再供承屬實（見本院卷第38頁）；另
    依被告及證人謝采縈所述，甲○○僅受僱被告約3個月或半
    年，被告於警詢及原審時供稱送便當到達之時間為下午五時
    許（見警局卷第6頁、原審卷第17頁背面），被告事後於原
    審及本院改稱及證人謝采縈於原審證稱到達係當日下午3時
    半或4時許（見本院卷第38、79頁、原審卷第141頁反面、第
    145頁、第146頁反面、第147頁反面）。依此，縱認被告與
    證人謝采縈上開證述內容屬實，則被告為甲○○送達便當之
    時間為下午3時半或4時許，已過午餐時間，又未到晚餐時間
    ，顯與常情不符。何況，設若係甲○○1人自行上山盜採樟
    木，甲○○應能預見將過中午用餐時間而自行隨身攜帶食物
    ，尚無須大費周章，另外撥打電話促其雇主行駛約70公里之
    路遙並花費約1至2小時而為之送達便當，益證被告上開所辯
    ，難以令人置信。
  (二)被告上開辯詞固與證人即被告之配偶謝采縈（原名戊○○）
    於原審證稱：當日下午約1點，甲○○打我的手機叫我先生
    幫他送便當，我準備好便當，被告離家時已是1點多，他到
    案發現場應該為下午3點多，他沒有參與竊盜等語一致（見
    原審卷第141頁背面）。然而，被告供稱當時謝采縈所使用
    之行動電話門號為0000000000號，甲○○則使用「前4碼為
    0934、後3碼為048」之行動電話門號（見原審卷第18頁及第
    148頁背面）。而依卷附用戶名稱為戊○○、設備號碼為000
    0000000號行動電話門號自96年12月14日至96年12月15日止
    之通聯紀錄所示，其中於96年12月15日之通聯對象並無「09
    34xxx048」之持用人，此有中華電信資料查詢結果表1份在
    卷可憑（見原審卷第24、25頁），足認被告上開辯詞，顯係
    卸責之詞，無足採信。
  (三)被告於本院因原審查無其所供「前4碼為0934、後3碼為048
    」之行動電話門號，而認其所謂甲○○有撥打電話尚非事實
    ，於本院改稱：應係甲○○以0000000000號之行動電話於96
    年12月15日上午11時17分20秒打給其妻要其送便當至前開現
    場，並請求查明該0000000000號行動電話「用戶姓名」及該
    時間所打之「主叫基地台」云云。經本院函查結果，該0000
    000000號行動電話用戶固係甲○○，惟所查雙向通聯紀錄及
    主叫基地台已過系統保留期限，已無資料，有遠傳電信股份
    有限公司97年12月4日遠傳企營字第09711105427號函在卷可
    稽（見本院卷第68、69頁）。依被告之妻0000000000號行動
    電話門號自96年12月14日至96年12月15日止之通聯紀錄所示
    （見原審卷第24、25頁），於96年12月15日上午11時17 分
    20秒，固有以0000000000號行動電話撥打至被告之妻000000
    0000號行動電話，通話時間有76秒，甲○○縱有於該時間打
    電話與被告之妻聯絡，然並無0000000000撥打基地台顯示，
    則甲○○是否在前開現場所打，且所打之內容是否即係要被
    告帶便當到場即非無疑，雖被告聲請傳訊甲○○，然經本院
    及原審屢次傳訊，均因甲○○另案竊盜及違反毒品危害防制
    條例案件拒到案執行，經臺灣南投地方法院檢察署分別於97
    年4月22日及97年6月6日通緝及併案通緝，而未到庭，有臺
    灣高等法院甲○○前科紀錄表在卷可佐（見本院卷第48頁）
    ，是被告上開所辯亦屬無稽。且依被告供承送去現場給甲○○之便當係其妻謝采縈所準備之便當而非在外購買，亦為證
    人謝采縈所證述屬實，而被告於本院亦供承96年12月15日其
    係中午12時吃午餐（見本院卷第39頁），則當時甲○○打電
    話要被告送便當之時，被告之妻顯在準備午餐之時，依常情
    應一併打點好便當，何以遲至下午一點多甚至二點多始要送
    至七十多公里外，且是山路須約一、二點鐘始能到達，即到
    達已是約下午三點半至四點左右，是被告所述，尚與常情有
    違，尚難採信。
  (四)被告始終以送便當給甲○○而到現場為詞，然查被告供承：
    伊僱用甲○○採檳榔，到案發當天約僱用半年，每星期做四
    天休三天，當天甲○○不是去採檳榔，當天不是僱用之日，
    是休息之日等語（見警局卷第5頁、原審卷第146頁、本院卷
    第37頁），當天既不是被告僱用甲○○之期日，被告何以須
    數十里之遙送便當？甲○○何以不就近解決午餐，或事先購
    買便當？再徵之證人陳宗田於原審具結證稱：「（你到現場
    時，有無看到便當盒…？）沒有。我去時就看到被告一個人
    。」、「當時我們去時，被告丙○○說，朋友打電話請他去
    買便當幫他送過去，他係說買便當，不是他家裡作的便當」
    等語（見原審卷第78頁背面）。何以被告當場向員警所述與
    其事後所述不同？再衡諸吾人之一般生活經驗，被告既已在
    案發現場為為朋友送便當辯解，理應要求承辦警員對其有利
    之證據便當盒一併扣案以證明己身之清白，然而查獲警員陳
    宗田證述未見現場存留便當盒，亦無該等證物扣案，益證被
    告辯解純為事後飾卸之詞，要難足取。
(四)被告辯護人雖以前詞置辯，然查證人陳宗田於原審具結證稱
    ：「我們聽巡守隊人員說，丙○○有出來與巡守隊員聊天，
    然後又再進去，然後進去過了一、二個小時後又出來跟巡守
    隊員聊天又再進去，丙○○有開車出來在一個三角路口的地
    方看我們巡守隊員在那裡，即與他們聊天，聊一聊又在進去
    」等語（見原審卷第75頁背面）。則被告是否於當日下午4
    、5時始到現場，即有可疑。證人陳宗田復證稱：「因為切
    割的地方離到達馬路的地方約有三、四百公尺以上，在山裡
    牛樟樹頭是從上面滾下來，滾到路邊再裝上車」「（你如何
    知道這些樟樹頭是從上面滾下來？）因為我有上去看，上到
    半路，還有很多地方，樟樹有二根滾下來，上面也有砍竹子
    鋪在水溝上，好將木頭滾下來，他們用竹子鋪一個好像滑道
    的道路」「（當時你們有無問被告，東西是否他砍的？）我
    們有問他，他說他是來送便當的，他朋友叫他來送便當，我
    問他車子誰的，【他說是朋友賣他的，但登記他哥哥的名字
    】，我問他貨車是誰開的，他說是他堂哥，我問他人呢？他
    說人跑掉了。」、「貨車本身已有堆放牛樟，還有貨車前方
    不到10公尺的地方，有一堆牛樟木在路邊，又在前進不到15
    公尺的地方，山壁下來的地方，另又有一堆牛樟木」，「沒
    發現開小貨車的人，連巡守隊員也沒有看見開小貨車的那個
    人，他們經過也沒有看到那個人，我去時也只看到丙○○，
    他還對我說【貨車是他的，登記在他哥哥的名字】，開貨車
    的則是他堂哥，帶回派出所，他有說開貨車的他不知道」、
    「他在現場對我說，開貨車的是他堂哥，而且還叫我們不要
    馬上將他帶回來，晚上太晚了，他用手比說他堂哥往山下坡
    道跑，他擔心危險，叫我等他，他在現場還一直呼喊他堂哥
    的名字，我們從晚上六點拖到八點多，他才跟我們回派出所
    」等語，證述明確（見原審卷第76頁背面、79頁背面、80頁
    ）。既係甲○○所為，被告何以向員警供述逃逸之人係他堂
    哥？而依前所述，甲○○係在97年4月22日及97年6月6日始
    通緝及併案通緝，顯見本案發生96年12月15日之時甲○○尚
    未通緝，何以甲○○見警車即不顧夜晚而在陌生之山路上逃
    逸，被告先後所述均有不符，則被告所述僅係送便當給甲○○而否認參與本案犯行，自無可採。又告訴代理人丁○○及
    員警即證人陳宗田雖未目擊被告所謂係甲○○所為，然丁○○及陳宗田有到現場，而現場確有盜採之情形，所滾下之牛
    樟樹頭及工具等亦在被告之小客車及小貨車上，是以丁○○
    及證人陳宗田雖未當場目擊，渠等證述內容難謂無證明力。
    況被告於本院仍供承【車牌號碼1432-LJ號自用小貨車，係
    其所買，登記在伊哥哥的名字】等語（見本院卷第37頁），
    復經證人即被告之兄乙○○證稱：車牌號碼1432-LJ號自用
    小貨車，係由被告在使用等語（見警局卷第13頁）。則在現
    場裝上牛樟樹頭及盜採工具電鋸之車牌號碼RF-2131號自用
    小客車，及裝上枯牛樟樹頭及盜採工具鏟子、鋤頭、鐮刀、
    升降滑鐵輪、鋼索、探照燈之車牌號碼1432-LJ號自用小貨
    車既均係被告所有，則尚難以在被告自小客車僅查獲一棵枯
    樟樹木頭即謂未利益均分，而否認共犯。
(五)綜上所述，被告上開所辯顯係事後卸責飾詞，本案事證已臻
    明確，被告犯行堪予認定，應予依法論科。
三、論罪科刑之理由：
  (一)按森林係指林地及其群生竹、木之總稱。而所謂森林主產物
    ，依國有林林產物處分規則第3條第1款之規定，係指生立、
    枯損、倒伏之竹木及餘留之根株、殘材而言。是森林主產物
    ，並不以附著於其生長之土地，仍為森林構成部分者為限，
    尚包括已與其所生長之土地分離，而留在林地之倒伏竹、木
    、餘留殘材等。至其與所生長土地分離之原因，究係出於自
    然力或人為所造成，均非所問。
  (二)核上訴人即被告丙○○夥同甲○○竊取枯樟木樹頭，為搬運
    贓物，並使用車輛之所為，係犯森林法第52條第1項第4款、
    第6款之結夥2人以上為搬運贓物使用車輛竊取森林主產物罪
    。而森林法第52條第1項所列各款乃係加重條件，如犯竊取
    森林主、副產物罪兼具數款加重情形，因竊盜行為只有1個
    ，仍只成立1罪。又按刑法第321條第1項第3款之攜帶兇器竊
    盜罪，係以行為人攜帶兇器竊盜為其加重條件，此所謂兇器
    ，其種類並無限制，凡客觀上足對人之生命、身體、安全構
    成威脅，具有危險性之兇器均屬之，且只須行竊時攜帶此種
    具有危險性之兇器為已足，並不以攜帶之初有行兇之意圖為
    必要（最高法院79年台上字第5253號判例意旨參照）。扣案
    之電鋸、鏟子、鋤頭各1支及鐮刀2支，均係以金屬製造，材
    質厚實，並能鋸斷樟木，足以殺傷人之生命、身體，為具有
    危險性之兇器，故被告之所為雖亦構成刑法第321條第1項第
    3款之攜帶兇器加重竊盜罪，惟此既與上開違反森林法構成
    要件行為屬同一犯行，因森林法乃規範有關森林管理事項之
    特別法，乃刑法第321條第1項第3款之特別規定，依特別法
    優於普通法之法規競合關係，僅依前開森林法之規定處斷，
    不另論以刑法之竊盜罪。
  (三)被告與甲○○就上開犯行，有犯意之聯絡及行為之分擔，為
    共同正犯。
  (四)原審以被告罪證明確，因以適用森林法第52條第1項第4款、
    第6款，刑法第11條前段、第28條、第42條第3項前段、第38
    條第1項第2款等規定，並審酌被告竊取牛樟樹木，罔顧政府
    、民間多年來竭盡能力保育山林、涵養水源以維全民命脈之
    努力，犯後猶否認犯行，不能知錯，惟念其參與犯罪之情節
    較輕，所竊取之物品已返還被害人等一切情狀，量處有期徒
    刑1年。又被告所竊取之牛樟樹木山價為22,874元，有雲林
    縣政府97年8月15日府農林字第0970083900號函暨所附被盜
    伐牛樟價金查定書1份在卷可稽（見原審卷第100-101頁），
    依森林法第52條第1項規定，併科其贓額3倍即新臺幣68,622
    元罰金（按森林法於87年5月27日修正時，相關罰金之條文
    均已修正為以新臺幣作為罰金單位，雖同法第52條未予明示
    ，仍規定「併科贓額2倍以上5倍以下罰金」，惟同法之罰金
    條文既已經全部修正為以新臺幣為貨幣單位，解釋上第52條
    之貨幣單位應與其他條文相同），並就罰金部分諭知如易服
    勞役以新台幣一千元折算一日之標準。並說明扣案之電鋸、
    鏟子、鋤頭各1支、鐮刀2支及升降滑鐵輪1組、鋼索1條、探
    照燈1組，依據被告供承均係共犯甲○○所有供犯罪所用之
    物，而依刑法第38條第1項第2款規定宣告沒收。本院經核原
    判決認事用法均無不合，量刑亦稱妥適，被告上訴意旨仍執
    陳詞否認犯罪，指摘原判決不當，為無理由，應予駁回。
據上論斷，應依刑事訴訟法第368條，判決如主文。
本案經檢察官江守權到庭執行職務。
中    華    民    國    97    年    12    月    23    日
                  刑事第五庭    審判長法  官  楊明章
                                      法  官  戴勝利
                                      法  官  顏基典
以上正本證明與原本無異。
如不服本判決應於收受送達後10日內向本院提出上訴書狀，其未
敘述上訴理由者，並得於提起上訴後10日內向本院補提理由書（
均須按他造當事人之人數附繕本）「切勿逕送上級法院」。
                                      書記官  李珍鳳
中    華    民    國    97    年    12    月    23    日
附錄本案論罪科刑法條全文
森林法第52條
竊取森林主、副產物而有左列情形之一者，處六月以上五年以下
有期徒刑，併科贓額二倍以上五倍以下罰金：
一、於保安林犯之者。
二、依機關之委託或其他契約，有保護森林義務之人犯之者。
三、於行使林產採取權時犯之者。
四、結夥二人以上或僱使他人犯之者。
五、以贓物為原料，製造木炭、松節油、其他物品或培植菇類者
    。
六、為搬運贓物，使用牲口、船舶、車輛，或有搬運造材之設備
    者。
七、掘採、毀壞、燒燬或隱蔽根株，以圖罪跡之湮滅者。
八、以贓物燃料，使用於礦物之採取，精製石灰、磚瓦或其他物
    品之製造者。
前項未遂犯罰之。
第一項第五款所製物品，以贓物論，沒收之。


司法院資訊處製作；財團法人民間司法改革基金會備份。
